Inventaris van het archief van het Nederlandse Gezantschap in Zweden, Noorwegen en Denemarken, 1863-1910
Nationaal Archief, Den Haag
Legatie Zweden, Noorwegen en Denemarken
Gezantschap Zweden / Noorwegen / Denemarken
1863-1910
Z21024
7.00 meter; 89 inventarisnummers.
Normale geschreven, getypte en gedrukte documenten, geen bijzondere handschriften.
Nationaal Archief, Den Haag
Nederlandse Gezantschap in Zweden, Noorwegen en Denemarken
Het archief van het Nederlandse Gezantschap in Zweden, Noorwegen en Denemarken (1863-1910) bestaat voornamelijk uit correspondentie. Daarnaast zijn er in het archief aanwezig stukken m.b.t. de Deens - Duitse kwestie (1863-1864), handels- en verkeerszaken, evenals bescheiden aangaande strafrecht.
Archiefvorming
Geschiedenis van het archiefbeheer
De verwerving van het archief
Het archief is bij Koninklijk Besluit of ministeriële beschikking overgebracht.
2.05
Aanwijzingen voor de gebruiker
Openbaarheidsbeperkingen
Volledig openbaar.
Materiële beperkingen
Aanvraaginstructie
Openbare archiefstukken kunnen online worden aangevraagd en gereserveerd. U kunt dit ook via de terminals in de studiezaal van het Nationaal Archief doen. Om te kunnen reserveren dient u de volgende stappen te volgen:
U maakt een profiel aan op www.gahetna.nl, en logt vervolgens in
Via de archiefinventaris (alleen de beschrijvingen met rode nummers) selecteert u het gewenste archiefstuk door op de knop 'Reserveren' te klikken
In het volgende scherm geeft u aan op welke dag u het archiefstuk wilt inzien
Indien u zich bevindt in de studiezaal en een tafelnummer heeft ontvangen kunt u dit nummer vermelden. Als u geen tafelnummer heeft kunt u tafelnummer 777 laten staan
Vervolgens bevestigt u uw reservering door deze te versturen.
Verwant materiaal
Beschikbaarheid van kopieën
Verwante archieven
NL-HaNA, Gezantschap Zweden en Noorwegen 1814-1862, 2.05.10.19
Beschrijving van de series en archiefbestanddelen
- DENEMARKEN., I.
  - ALGEMEEN GEDEELTE., A.
    - Minuten van uitgaande brieven, 1863-1864; 1; 1 pak
      Voor de agenda: zie de inventaris van Zweden en Noorwegen vóór 1863, no. 66.
    - Ingekomen brieven., 1863-1864; 2; 1 pak
      Voor de agenda: zie de inventaris van Zweden en Noorwegen, no. 68.
    - Ingekomen en minuten van uitgaande brieven betreffende het Nederlandse consulaat te Elseneur en het Vice-consulaat te Schagen., 1863-1864; 3; 1 pak
    - Ingekomen en minuten van uitgaande brieven betreffende inbewaringneming van Archieven der Oostenrijkse en Pruisise gezantschappen in Kopenhagen door de Nederlandse gezant., 1864-1865; 4; 1 omslag
      Gemerkt VII.
  - INTERNATIONALE GESCHILLEN., B.
    - Ingekomen en minuten van uitgaande brieven betreffende de Deense-Duitse kwestie 1863-1864., 5; 1 omslag
    - Verzamelingen van diplomatieke bescheiden betreffende de Deense-Duitse kwestie. Gedrukte stukken., 1863-1864; 6; 1 pak
    - Protocollen van de vergaderingen van de Duitse Bond betreffende de Deens-Duitse kwestie. Met bijlagen. Gedrukte stukken., 1863-1864; 7; 1 pak
      Voor de protocollen over de jaren 1861-1862 zie: inventaris van Denemarken vóór 1863.
    - Minuten van uitgaande en ingekomen brieven betreffende de Deens-Duitse oorlog en de buitenlandse politiek van Denemarken 1864., 8; 1 pak
      Gemerkt IIa en IIb. De meeste brieven zijn gericht aan het Nederlandse Departement van Buitenlandse Zaken.
    - Ingekomen en minuten van uitgaande brieven betreffende de opbrenging van Nederlandse schepen tijdens de Deense blokkade., 1864; 9; 1 pak
      Gemerkt IV.
    - Ingekomen en minuten van uitgaande brieven betreffende de heffing van doorvoerrechten op het Eiderkanaal., 1863; 10; 1 omslag
  - HANDELS EN VERKEERSZAKEN., C.
    - Handelsverdrag gesloten door Denemarken met China. Gedrukt., 1863; 11; 1 stuk
    - Minuten van uitgaande brieven., 1863-1864; 12; 1 pak
- ZWEDEN EN NOORWEGEN., II.
  - ALGEMEEN GEDEELTE., A.
    - Ingekomen brieven., 1863-1864; 13; 1 pak
    - Zweedse wetsontwerp betreffende de samenstelling van de volksvertegenwoordiging 1863. Verslag van een zitting van de Raad van State 1863., 14; 1 omslag
    - Ingekomen en minuten van uitgaande brieven., 1865-1900; 15-65; 38 pakken
      Gedurende de jaren 1865-1870 zijn er dossiers gevormd, waarbij geen bepaald systeem is gevolgd.
      - 1865, 15
      - 1866, 16
      - 1867, 17
      - 1868, 18
      - 1869, 19
      - 1870, 20
      - 1871-1872, 21
      - 1873-1874, 22
      - 1875, 23
      - 1876, 24
      - 1877, 25
      - 1878, 26
      - 1879, 27
      - 1880, 28
      - 1881, 29
      - 1882, januari-juni, 30
      - 1882, juli- december, 31
      - 1883, januari-juni, 32
      - 1883, juli- december, 33
      - 1884, januari- juni, 34
      - 1884, juli-december, 35
      - 1885, januari-juni, 36
      - 1885, juli- december, 37
      - 1886, 38
      - 1887, 39
      - 1888, 40
      - 1889, 41
      - 1890, 42
      - 1891, 43
      - 1892, 44
      - 1893, 45
      - 1894, 46
      - 1895, 47
      - 1896, 48
      - 1897, 49
      - 1898, 50
      - 1899 deel 1, 51A
      - 1899 deel 2, 51B
      - 1900, 52
      - 1901-1902, 53
      - 1903, 54
      - 1904, 55
      - 1905, 56
      - 1906, 57
      - 1907, 58
      - 1907, 59
      - 1908, 60
      - 1908, 61
      - 1909, 62
      - 1909, 63
      - 1910, 64
      - 1910, 65
  - ZAKEN VAN STRAFRECHT., B.
    - Ingekomen en minuten van uitgaande brieven betreffende het sluiten van een verdrag tot uitlevering van misdadigers tussen Nederland enerzijds en Zweden en Noorwegen anderzijds., 1876-1879; 66; 1 omslag
      Bedoeld is het verdrag d.d. 11 maart 1879.
  - HANDELS EN VERKEERSZAKEN., C.
    - Ingekomen en minuten van uitgaande brieven betreffende het sluiten van een handelsverdrag tussen Nederland enerzijds en Zweden en Noorwegen anderzijds., 1877-1879; 67; 1 omslag
    - Ingekomen en minuten van uitgaande brieven betreffende de tarieven van in en uitgaande rechten in Zweden en Noorwegen., 1873-1877; 68; 1 omslag
    - Ingekomen en minuten van uitgaande brieven betreffende de zeeramp van het Nederlandse schip "Johanna Necina" nabij Wisby., 1878; 69; 1 omslag
    - Agenda van ingekomen en uitgaande brieven., 1865-900; 70-82; 11 delen
      - 1865 januari-1867 december, 70
      - 1868 januari-1870 september, 71
      - 1871 september-1875 december, 72
      - 1876 januari-1878 november, 73
      - 1878 november-1882 mei, 74
      - 1882 juni-1885 oktober, 75
      - 1885 oktober-1890 december, 76
      - 1891 januari-1892 december, 77
      - 1893 januari-1894 september, 78
      - 1894 september-1898 mei, 79
      - 1898 mei-1900 juni, 80
      - 1902 januari-1907 oktober, 81
      - 1907 november-1910 december, 82
    - Index op de agenda van ingekomen en uitgaande brieven., 1876-1878; 83; 1 deel
  - VARIA., D.
    - Grondwet voor Denemarken en Sleeswijk, 1863; Deense Staatscouranten en andere couranten. Gedrukt., 84; 1 omslag
    - Tractaten, gesloten door Denemarken met Amerika (1867) en met Zweden en Noorwegen (1869)., 1867 en 1869; 85; 3 stukken
      Gedrukt.
    - Instructie voor Deense consuls in het buitenland. Gedrukt., 1868; 86; 1 deel
    - Reglementen van orde voor de opening van de Zweedse Rijksdag., 1867 en 1868; 87; 2 stukken
    - Verslagen van de Zweedse bondsdagen ca. 1880., 88; 1 omslag
      Afschriften.